Inventaris van het archief van de Hoge Krijgsraden en Zeekrijgsraden, 1607-1794
Nationaal Archief, Den Haag
contra Swansbel, Court Johan van; 7-2-1688 263
Winia, Gerardus
contra Swansbel, Court Johan; 14-5-1687 263
Wittert, Johan Eduard
contra Streck, Christiaan Daniel Willem; 1-4-1778 322
Wouters Jacob
contra Sage, David Benjamin le; 19-3-1749 322
Wreede, Charlotta
contra Munckhausen, Adolph Wilhelm van; 10-11-1757 322
Zaane Pollio, mr. Jan van
contra Oppele, G.A. d'; 17-12-1754 322
Zaaymans, G.W.
contra Volckerhoven, J. von; 6-6-1753 322
Overzicht van geraadpleegde bronnen
Dirck van Ackersdijck, Corpus Juris Militaris, Utrecht 1663.
S.J. Fockemae Andreae, De Nederlandse Staat onder de Republiek, Amsterdam (herdruk) 1985.
A. van Dalen, Recueil van de notabelste besoignes ende resolutien van den Hogen Krijgsraad der Verenigde Nederlanden, Den Haag 1666 (herdruk: 1675, 1724).
Instructie voor de Hoge Krijgsraad door Willem III, 27 oktober 1700 (mil.ord. nr. 83).
F.A. van de Kemp, Magazijn van stukken tot de militaire jurisdictie betrekkelijk, Utrecht 1783-1785.
Krijgsreglement Raad van State (13 augustus 1590, Placcaatboek 2. f. 170), vermeerderd op 9 mei 1703 (plac.b. 5, f. 153).
M.S. Pol, Crimineel Wetboek voor het Krijgsvolk te Lande, 's-Gravenhage 1876.
L.M. Rollin Couquerque, 'Legerbestuur ten tijde van de Republiek der Verenigde Nederlanden', in: Rechtsgeleerd Magazijn Themis, 1949.
L.M. Rollin Couquerque, 'Gedrocht der ongelimiteerde militaire jurisdictie', in: Militair-rechtelijk Tijdschrift, dl. 37 (1941-1942).
S. van Slingelandt, Historische verhandeling van het gesag over de Militie van den Staat der Verenigde Nederlanden, herdruk 1785.
J. Voet, De Jure Militari, z.p., 1670.
J.W. Wijn, Het krijgswezen in den tijd van prins Maurits, Utrecht 1934.
Beschrijving van de series en archiefbestanddelen
- STUKKEN AFKOMSTIG VAN DE GRIFFIER VAN DE ADVOCAAT-FISCAAL BIJ DE KRIJGSRAAD, A.
  - Registers van resoluties, sententies, deposities, conssesies, interrogatorien, adviezen, apostillen, confirmatien en andere stukken van verschillende krijgsraden (in Den Haag en elders), 1607-1629.; 249-252; 4 delen
    Deze stukken worden niet genoemd in de inventaris uit 1724.
    - 1607, 249
    - 1608-1609, 250
    - 1624-1625, 251
    - 1626-1629, 252
- ARCHIEF VAN DE HOGE KRIJGSRAAD DER VERENIGDE NEDERLANDEN (1672-1712), B.
  - Notulen, 1682-1711.; 253-255; 11 omslagen
    - 1682 jan 17 - 1684 dec 30 (+ onv. index); 1690 jun 14 - 1691 mei 31., 253
    - (I) 1690-1692; (II) 1697 (los); 1697-1699, 254
    - 1700 jan 4 - 1702 jul 4; 1702 jul 14 - 1703 jun 21; 1706 jun 14 - 1706 nov 4; 1707 mei - 1707 okt 27; 1710 mei 7 - 1710 nov 6; 1711, 255
  - Uitgaande brieven, met index., 1682-1706.; 256; 2 delen.
  - Adviezen aan de opperbevelhebber van het leger, 1696-1712. 1 deel, 257
  - 'Informatiën', vooronderzoeken en 'Willlige condemnatien', vrijwillige rechtspraak, 258
    respectievelijk 1693-1694, 1697, 1701 en 1686-1702 bevat:
    - kapitein Charles Loncke contra Geertruijt van der Banck, 1686
    - luit.-kol. David Colliart contra Arnolda de Beijer, 1686
    - Clasina van Os contra majoor Elias Sigismund van der Albe, 1687
    - solliciteur Christiaan van der Poel contra notaris Peterus van Oudenhove als curator van de boedel van Laurens van Espendonck, 1688
    - soldaat Cornelis Scholt contra Adrianna Starre, 1689
    - majoor Elias Sigismund van der Albe contra Clasina van Os, 1690
    - kornet Dirck Moelart contra luitenant Barholomeus Rademaker, 1701
  - 'Interrogatoiren', ondervragingen, 1682-1688, 1693-1695, 1697, 1701, 1706; 259
  - Diverse stukken betreffende civiele zaken, 1674-1710.; 260-261; 2 pakken
    Bevat requesten, appointementen, indagingen, extract-resoluties, minuut-brieven, ontslagbrieven, etc.
    - 1674-1690., 260
    - 1691-1710, 261
  - Criminele sententies, 1682-1709.; 262; 1 pak
    Zie index.
  - Civiele sententies, 1680-1709.; 263I, 263II; 2 pakken
    - 1680-1692, 263I
    - 1693-1709, 263II
  - Registers van sententies, 1682-1711; 264-265; 2 delen
    - 1682-1685 (met index), 1 deel: minuut-sententies 1686 januari 17 - augustus 2; minuut-sententies 1689 april 28 - december 24.minuut-sententies 1690, 264I; 1692 juni 27 -1693 april 1693 (met index);
      minuut-sententies 1692-1693
      1693 juni 18 - 1694 mei 24.
    - 1690 juni - 1691 maart 10 (met index): minuut-sententies 1690, 264II; 1692 juni 27 -1693 april 1693 (met index);
    - 1697 juni 28 - 1699 december 30, 265I
      Opgemaakt door de klerk De Wit in de campagne.
      (minuut-sententies) 1701 september;(minuut-sententies) 1702;1702 juli 14 - 1703 oktober
    - Campagne 1707, 265II
      minuut 1707;1710 (met index);minuut 1710;1711 (met index).
- STUKKEN AFKOMSTIG VAN GRIFFIER JOHAN MOLENGRAEF, C.
  6 augustus 1627 benoemd als 2e griffier; 2 mei 1673 als griffier. Overleden 16 november 1674. De stukken zijn gevonden in de collectie Verspreide Collecties.
  - Criminele sententies, 1672-1674.; 352; 1 deel
  - Minuut-sententies en overlegde stukken, 1672-1674.; 353I, 353II; 3 omslagen en 1 lias.
    Deze stukken, afkomstig uit de boedel van de overleden griffier Joh. Molengraef, zijn op 8 april 1676 door de fiscaal mr. Fred. Rosenboom op order van de Raad van State overgegeven aan de heer De Bruyn, commies van de Generaliteitsfinanciën.
    - Bestanddeel 1, 353I
    - Bestanddeel 2, 353II
  - Notulen en sententies, 1674.; 354; 8 katerns.
    - Notulen, 1673 juli 13 - 1674 augustus 1674, 354.1
    - Sententies, 1674 mei 22 - 1674 augustus 23, 1 katern, 354.2
    - Notulen van de krijgsraad van de Gardes van Z.H., 1674 februari 5 - 1674 augustus 25. 1 katern., 354.3
    - Sententies van de krijgsraad van de Gardes van Z.H., 1674 januari 11 - 1674 juli 13., 354.4
- ARCHIEF VAN DE HOGE KRIJGSRAAD DER VERENIGDE NEDERLANDEN (1747-1783), D.
  De Hoge Krijgsraad werd bij resolutie v.d. Staten-Generaal van 24 december 1783 opgeheven.
  - Minuut-notulen, 1752-1783; 266-267; 11 omslagen
    - 1752 september 8 - december 7;1753 (alleen comparities);1754 (alleen comparities);1759;1770 (alleen comparities);1773;1779., 266
    - 1780;1781;1782;1783 t/m mei., 267
  - Minuut-brieven aan Zijne Hoogheid, 1748-1783; 268-269; 23 omslagen
    - 1748, 1750-1756, 1760-1766, 1768-1769, 268
    - 1778-1783, 269
  - 'Brieven van beschrijving', minuut- en kladbrieven, 1747-1783.; 270I-271II; 19 omslagen
    - 1747 december 13 - 1748 maart 30 (met index), 1748, 1751 (met inhoudslijst), 1752 (met inhoudslijst), 1754 (onvolledig), 1756, 1764, 270I
    - 1765, 1768, 1769, 1773 (alleen kladbrieven), 1774 (alleen kladbrieven)., 270II
    - 1775, 1776, 1779, 1780., 271I
    - 1781-1783., 271II
  - Register van appointementen op requesten, 1749-1756.; 272; 5 omslagen
    Van 1750 alleen index, 1751 alleen laatste pagina, 1755 en 1756 met index
  - 'Geregistreerde ordres ende appointementen van condemnatien', met indices., 1752-1785.; 273I, 273II; 15 delen.
    - 1752-1758, 1761, 1762, 273I
    - 1763-1765, 1766-1767, 1768-1783 (zonder indices), 273II
  - Ingekomen brieven van Zijne Hoogheid en afschriften van bijlagen, 1748-1783.; 274-275; 24 omslagen
    - 1748-1752, 1754-1762, 1764-1765, 1768-1769, 1778, 274
    - 1779-1783, 275
  - Ingekomen brieven, 1748-1783.; 276-277; 30 omslagen
    - 1748-1752, 1754-1756, 1758-1762, 1764-1767, 276
    - 1768-1771, 1773-1775, 1778-1783, 277
  - Extract-resoluties van de Hoge Krijgsraad, minuten en concepten., 1748-1767, 1769-1770, 1772-1773, 1775, 1777-1779, 1781-1783.; 278; 21 omslagen.
  - 'Notulen van verleende kortingen', 'Notulen, waaruit kan worden gezien door wie, op wie en tot wat somme korting is verzocht en geobtineerd op de tractementen of pensioenen van officieren ten dienste van deze staat', met index., 1749-1757.; 279; 1 pak
  - 'Actens van pardon', gratieverleningen door de prins van Oranje als kapitein-generaal van het leger van de Staat, 1747-1768; 280; 1 deel.
  - Stukken betreffende de inname van Doornik en Namen door de Fransen, 1745-1746.; 281; 2 pakken.
  - Stukken betreffende de capitulaties van Sluis, fort de Parel, Liefkenshoek, Sas van Gent en Philippine, 1747.; 282; 5 pakken
  - Stukken betreffende curatele en boedels, 1749-1780; 283-284; 14 omslagen
    - Stukken betreffende de boedel van de luitenant-kolonel A.L. Palm, overleden te Coevorden, 1751-1756, 283
      Afgedaan bij sententie van 2 juni 1755.
      Stukken betreffende de gezamenlijke boedel van Louis Ferret, luitenant-generaal, en wijlen Marie van der Dussen, zijn vrouw, 1755-1756.
      Curatoren, aangesteld bij akte van de Hoge Krijgsraad van 13 augustus 1755.
      Stukken betreffende de insolvente boedel van wijlen de generaal-majoor baron Leutrum, 1754-1757
      De notaris Pieter Sauveplanne was als curator aangesteld door de Hoge Krijgsraad bij akte van 12 september 1755.
      Rekening van Eugenius Eyben, notaris te 's-Gravenhage, als door de Hoge Krijgsraad aangestelde curator over de persoon en goederen van Johanna Isabella Swanken, 25 mei 1761.
      Stukken betreffende de gerepudieerde boedel van de kolonel Henri de la Sarraz, kapitein van het Korps Cent-Suisses van Zijne Hoogheid, 1749
      Zie ook procesdossier in inv.nr. 331 I.
      Stukken betreffende de gerepudieerde boedel van de kapitein-ingenieur J. Imbise van Batenburg, 1758-1769
    - Stukken betreffende de gerepudieerde boedel van J.C. de Gaggia, kapitein bij het 3e bataljon van de luitenant-generaal Smissaert, 1771. Stukken betreffende de gerepudieerde boedel van de majoor Jan David (Doris) Wedel, 1770-1771 Stukken betreffende de curatele over de persoon en goederen van Jan Arend van Kuylenburg, gepensioneerd luitenant, 1772-1773., 284
      Cornelis van der Lee, substituut secretaris van Aarlanderveen, bij akte van de Hoge Krijgsraad van 7 oktober 1772 tot curator aangesteld.
      Stukken betreffende de liquidatie tussen Theodora Emilia van Cattenburch, weduwe van Suchtelen, en Jhr. Johan Gerard van Oldenbarneveld, advocaat fiscaal van de Generaliteit, 1776.
      Zij was bij akte van deze Hoge Krijgsraad aangeld tot curatrice voor de persoon en
      goederen van haar zoon Abraham van Suchtelen, kapitein in het regiment van de generaal Lewe van Aduard.
      Stukken betreffende de gesustineerde rechten van preferentie in de gelden geprovenieerd van de compagnie van Carl baron von Bose, kolonel commandant van het 2e bataljon van het tweede regiment Oranje-Nassau, 1777-1778.
      Stukken betreffende de geabandonneerde boedel van Georg Mercky, luitenant en schrijver bij het korps artilleristen, 1778-1780.
      Curatoren waren de notarissen Johannes Huygens en Jan Willem van Alphen, daartoe aangesteld bij akte van de Hoge Krijgsraad van 9 november 1778.
      Rekening van Matthijs Hagedoorn, klerk ter secretarie van de weeskamer te Rotterdam, als curator van Franciscus Johannes van Helmond, gepensioneerd luitenant, 1778.
  - Aktes van taxaties van declaraties van onkosten in geding voor de Hoge Krijgs-raad, 1749-1783.; 285-286II; 3 pakken
    - 1749-1757, 285
    - 1758-1760, 286I
    - 1761-1783, 286II
  - Criminele sententies, 1747-1783; 287I-288II; 22 omslagen
    - 1747, 1750 (met index), 287I
    - 1751, 1752, 1755, 1757. Met indices., 287II
    - 1758 (met index), 1759-1769, 288I
    - 1770-1779, 1783, 288II
  - Processtukken behorende tot een krijgsraad, ingevolge secrete resolutie van de Staten-Generaal van 26 juni 1747, door Zijne Hoogheid te benoemen, om te onderzoeken het rapport van de heer van Lynden en andere H.H.M. gedeputeerden tot de militaire zaken, nevens enige gecommitteerden uit de Raad van State, over hetgeen tussen 22 april en 12 mei 1747 in Hulst en Hulsterambacht onder het commando van de luitenant-generaal de la Rocque is voorgevallen. Met kopie van de sententie van 10 april 1748, aan de Raad van State toegezonden bij brief van de sedert ingestelde Hoge Krijgsraad van 27 juni 1748., 1747-1748; 289; 1 pak
    Zie ook Fagel, inv.nr. 1056.
  - Processtukken in criminele zaken, 1747-1764, 1766-1782.; 290-317II; 28 pakken
    - 1747-1748, 290
    - 1749 april-mei, 291I
    - 1749 juni-september, 291II
    - 1749, 292I
    - 1749 november-december, 292II
    - 1750 januari-februari;1750 januari-februari, 293I
    - 1750 april-mei, 293II
    - 1750 juli - november, 294
    - 1751 april, 295
    - 1751 mei-september, 296
    - 1751 oktober-november, 297
    - 1752 februari-maart, 298I
    - 1752 juni, 298II
    - 1752 juli-november, 299I
    - 1752 december, 299II
    - 1753 januari, 300I
    - 1753 maart, 300II
    - 1753 april-december, 301
    - 1754-1755, 302
    - 1756, 303
    - 1757, 304
    - 1758, 305
    - 1759, 306I
    - 1760, 306II
    - 1761-1762, 307I
    - 1763-1764, 307II
    - 1766-1769, 308
    - 1769, 309
    - 1770 januari-juli, 310I, 310II
      - Bestanddeel 1, 310I
      - Bestanddeel 2, 310II
    - 1771-1772, 311
    - 1773-1774, 312
    - 1775-1776, 313
    - 1776, 314
    - 1777-1778, 315I
    - 1777-1778, 315II
    - 1779, 316
    - 1780-1782, 317I
    - 1780-1782, 317II
  - Conclusies in civiele zaken, 1748-1760, 1762-1765, 1767- 1783.; 318I-321II; 34 pakken
    - 1748, 1749; (II) 1750, 318I
    - 1750, 318II
    - 1751-1754, 319
    - 1755-1758, 320I
    - 1760, 1762-1770, 320II
    - 1771-1776, 321I
    - 1777-1783, 321II
  - Civiele sententies, 1748-1783; 322I, 322II; 20 omslagen
    - 1748-1754. Met indices, 322I
    - 1756, 1757 (met index), 1760, 1764, 1765, 1770, 1775-1783, 322II
  - Processtukken in civiele zaken, 1748-1783; 323-334II; 12 pakken
    - 1748-1749, 323
    - 1750, 324I
    - 1751, 324II
    - 1751, 325I
    - 1751, 325II
    - 1752-1753, 326
    - 1754, 327I
    - 1755, 327II
    - 1755, 328
    - 1756 januari-februari, 329I
    - 1756 maart-november, 329II
    - 1757-1760, 330I
    - 1761-1766, 330II
    - 1767-1770, 331I
    - 1771, 331II
    - 1772-1776, 332
    - 1777, 333
    - 1778, 334I
    - 1779-1783, 334II
  - Verbalen, 1748-1754, 1760-1764, 1767, 1769-1771, 1775-1782.; 335-336; 2 pakken.
    - 1748-1753, 335
    - 1754, 1760-1764, 1767, 1769-1771, 1775-1782, 336
  - Stukken betreffende verschillende onderwerpen, 1747-1766.; 337; 1 pak
    Bevat:
    - Request van Chr. Fr. de Lipski, luitenant v.d. infanterie vrije compagnie baron de Pouilly de Ginoy betreffende zijn klacht over zijn ontslag door de baron zonder gehouden krijgsraad op 16 februari 1748, en andere stukken terzake.
    - Verbaal van de verrichtingen van de procureur H. van Mey, i.o.v. gedeputeerde Staten van het kwartier van Veluwe inzake de disordres gepleegd door compagniën van het regiment Acronius, o.l.v. kapitein van Vierssen op de Veluwe, 1749.
    - Stukken betreffende een request van de kapiteins van het 2e bataljon van het regiment Oranje-Nassau over een gezegde van de majoor "dat de officieren geen ambitie hebben", 1751.
    - Verbaal en condemnatie tussen Margaretha van de Heuvel, weduwe van Nicolaes Gielijnck luitenant van de Artillerie en Hendrik Jan Bartens, burgemeester van Tiel, over de nalatenschap van de majoor Gielijnck en zijn echtgenote Willemina van Schaardenburg
    - Resoluties van de Staten-Generaal en andere stukken wegens pretenties van de koopman Pietro Bretano te Frankfort ten laste van het Regiment Baden-Baden, wegens voorschotten in gereed geld en andere necessiteiten, 1752 en 1766.
    - Artikelen waarop ter requisitie van de fiscaal der Generaliteit gehoord is Cornelis Martinus Naarsma, kapitein van het regiment Aylva, ter zake van de beweging bij de begrafenis van Daniel Raap te Amsterdam, 28 februari 1754.
    - Stukken betreffende een request van de kapiteins van den Broek en de Grafft van het bataljon Grenadiers Wallons van het regiment Graaf de Lillers over de desertie t.g.v. het overmatig exerceren, 1757.
  - Stukken betreffende verschillende onderwerpen, 1765-1781.; 338; 1 pak
    - Informaties betreffende de luitenant-generaal Grovestins omtrent de administratie van zijn regiment, 1759.
    - Stukken betreffende een verzoek van Rutgerus Tischemaker, kapitein van de grenadier compagnie 2e bataljon regiment kolonel Ruysch om purge wegens zekere beschuldigingen van dieverij door kapitein Lichte, afgedaan 30 oktober 1765.
    - Requesten en andere stukken betreffende vervolging tegen Mattheus Sommermaens, majoor bij het 2e bataljon van het regimanet van de luitenant-generaal d'Envie, geleid wordende door de luitenant-generaal Deutz, wegens schulden, 1765-1770
    - Stukken betreffende de vergiffenis van de Hoge Krijgsraad aan Jan Courhuys, gewezen grenadier compagnie en bataljon van de luitenant-generaal Van Kinschot, wegens een diefstal te Bergen op Zoom in 1753, 16 september 1767.
    - Stukken betrefffende klachten bij de Hoge Krijgsraad ingediend vanwege Wilhelmina de Monroy, dochter van A. de Monroy, oud-kapitein te Gelder, wegens belastering door de vaandrig van het regiment van Bentinck, Jan Joseph Anthoon Hentz, afgedaan bij resolutie van 2 oktober 1781.
  - Diverse stukken, 1747-1783.; 339-341; 3 pakken
    - 1747-1753, 339
      - Omslag 1747, -
        Formulier van gebed voor vergadering van H.K.
        "ontvangen van Will, 5 Dec. 1917. Gevonden bij arch. Zierand"
        Brief uit Mettenheim aan solliciteur Thun met antwoord daarop, kopie, 1747.
        Brieven van Johannes Hem, chirurgijn uit Vlissingen, en de Zeeuwse fiscaal Van Sonsbeck aan fiscaal Johan Wybo, met daarbij een brief van Hem aan Adriaan de Zwarte, 1748
        Rekest en memorie van A.V. Rijck, arrestant uit Sluis, aan de H.K., 1747.
      - Omslag 1748, -
        H.K. Extract-resolutie van de Raad van State, 22 april 1748
        H.K. Idem, 27 mei 1748
        Wybo Idem, 26 juli 1748
        Lijkschouwing van Rudolf Moser, 26 december 1748 en van Friederik Maurits Bachman, 16 augustus 1763
        Akte van verzegeling van de boedel van de chevalier de Stal?, 31 juli 1748
        Concept-beschikkingen opgesteld door griffier Van Reenen op verschillende rekesten, 30 juli 1748
        Wybo Extract-resolutie Raad van State, 18 maart 1748
        Wybo Idem, 30 maart 1748
        Wybo Brief met bijlagen van het kwartier van Veluwe betreffende de klachten tegen de ritmeester Catshuijsen, 6 april 1748.
        Pleitmemorie in de zaak van Maria van der Salm, weduwe van de solliciteur-militair Caspar Peers, met daarbij afschrift van een contract tussen officieren van het regiment Imhoff en de solliciteurs-militair Caspar Peers en Lodewijk van Thun over het lichten van soldij, 31 juli 1748. Kopie dd. 25 juni 1751.
        Getuigenverklaring van de chirurgijnen Christiaen Bodeij en Conraedt Breitscheidt betreffende chirurgijn Heijn, 2 oktober 1748
        Getuigenverklaring van Johan Wilhelm Diethardt, Johan Hendrick Burgerhoff en Johan Hedrick Horndorff over hetzelfde, 3 oktober 1748
        Wybo Memorie van de fiscaal Van Sonsbeeck betreffende de mishandeling van Johannes Hein door de graaf van Wied., 29 februari 1748.
        Kopie-brief van de H.K. aan de Raad van State?, 12 september 1748
        dem, 20 augustus 1748
        Brief van Baljuw en mannen van de heerlijkheid Rijswijk, 6 september 1748, met daarbij kopiën van de ondervragingen in de zaak van de vaadrig Cornelis Ouwerkerk.
        Verklaringen en verhoren betreffende de zaak van kapitein Van Winkler te Geertruidenberg, augustus 1748.
      - Omslag 1749, -
        Aanname van het appel van kapitein Tjarda van Starkenburg door de krijgsraad van Nijmegen, 16 augustus 1749
        Brief van W.J. Schott aan een 'vriendinne', 13 januari 1749.
        Gediend in een zaak betr. Barend Boemer, bakker te Zwolle.
        Interrogatorien en Responsiven betreffende Carel Fredrik van Winckler, 24 januari 1749
        Vraagartikelen van Henrik Plakmeijer, Hendrik Harms, Jacob van Putten en Jan Buijtenkamp door de schout van Heerde, 22 april 1749
        Kopie-brief van de H.K. aan de prins van Oranje, 10 maart 1749
        Deel van een brief (in het Frans) van De Blouay, 16 juni 1749
      - Omslag 1750, -
        Rekest van Carel George Hendrick de Schepper om abolitie. Met kantbeschikking, 17 maart 1750.
        Kopie-brief van de prins van Oranje aan de commanderende officier van het detachement van het regiment Deutz te Den Helder, 1750.
        (H.K) Extract-resolutie Raad van State, 15 oktober 1750
        (Wybo) Idem, 19 november 1750
        Brief van Eberstein aan mevrouw Charlotte Elisabeth Ermin te Grave, 13 december 1751
        Extract-resolutie van de H.K betreffende solliciteur Gijsbert Heeneman., 26 juni 1750. Met daarbij notities dd. april 1750
        Intendit in de zaak tussen Johannes Lijphart contra Rhemelilia Lijphart, z.d.
        Aantekeningen van een ondervraging, z.d.
        Informatie door de auditeur Johannes van Huurt in de zaak van de mishandeling van de pruikemakersknecht Pieter Feijje door kapitein Kitthe, 1750.
        Lijstje van door Lichtenhan? overgeven documenten, 1750.
        Rekest van Cornelia van der Salm, 1750.
        Ordonnantie van de H.K. i.v.m. spitsroeden lopen van Hendrik Wemmers, 20 januari 1750
        Memorie voor de majoor van het Hof i.v.m. de executie van Antonij Roberti, 14 april 1750
        Diverse memories en ordonnanties voor de majoor van het Hoff ,de provoost-generaal en kolonel von Kalm i.v.m. executies, 1750
      - Omslag 1751, -
        Extract-resolutie Raad van State, 5 april 1751
        Idem, 15 maart 1751
        Idem, 12 november 1751
        Idem, 21 december 1751
        (v. Reenen) Brieven van W.J. Loos aan de griffier,, 27 juli- 6 augustus 1751
        (v. Reenen) Rekest van J.F. Van Anraet aan griffier, 29 juli 1751
        Stukken betreffende de zaak van majoor .N.A. de Pouilly, 1751
        Brief van de prins van Solm en Ricard uit Haarlem ten geleide van een verslag van de ondervraging van kapitein Bendeleben, 23 juni 1751
        Verslag van adjudant Loos gericht aan generaal Hompesch, 28 mei 1751, kopie.
        Diverse verklaringen van gerechtsdienaren omtrent een incident bij het huis van wachtmeester Anraat, 22 mei 1751.
        (v. Reenen) Brief van W.J. Loos aan de griffier, z.d.
        Rekeningen gediend in de zaak tegen luitenant Van Someren van Vrijenes, 1751-1752
        Brief van de prins Van Solms met daarbij salaris-declaratie van procureur Beuns in verband met de zaak van de heer van Charreton, 22 juli 1751
        Notitie van veroordelingen, z.d.
        (v. Reenen) Brieven van ? zu Scheerenberg aan griffier, 1751
        Rekest en memorie van Alexander van Salontha, 1751
        Orders voor de provoost-generaal en de majoor van het Hof, 1751
      - Omslag 1752, -
        Brief van de auditeur van de krijgsraad van Doornik, D.G. Kersseboom, ten geleide van stukken dienende in het appel van luit.-kol. Dundas, 22 juli 1752
        Extract-resolutie van de Staten-Generaal, 16 juni 1752
        Idem van de Raad van State, 20 oktober 1752
        Getuigenverklaring van grenadier Pieter Rigo uit de compagnie van kapitein de Rijck, 1 mei 1752.
        Stukken betreffende de zaak van kapitein de Blonay, 1752
        Salarisspecificatie van autiteur-militair Jan Louis van Cattenburch contra Bernard de la Croix, 1752
        Stukken betreffende de zaak Eckart.
        Rekening van de compagnie van het regiment Oranje-Gelderland
        Verklaringen van diverse personen ten requisitie van Paulus Hubert Buijs, over het gedrag van Jan van Ouwerkerk, 1752.
        Concept van een pardon voor kolonel Carel de Lambrechts, 1751
        Diverse ordonnanties, 1752
      - Omslag 1753, -
        (v. Reenen) Extract-resolutie Staten-Generaal, 27 april 1753.
        Afschrift voor de notulen van 28 april 1753
        Extract-resolutie Raad van State, 12 januari 1753
        Idem, 13 maart 1753
        Idem, 26 april 1753
        Concept-order voor provoost-generaal Jan Valentijn Cuhne
        Sententie van sous-luitenant van Britsen, 12 januari 1752
        Gediend om een kopie-authentiek van te maken 12 januari 1758.